臺灣臺中地方法院刑事判決
111年度易字第482號
公  訴  人  臺灣臺中地方檢察署檢察官
被      告  溫政穩




上列被告因竊盜案件，經檢察官提起公訴（110年度偵字第40444
號、111年度偵字第1017、1918、4550、6428號），被告於準備
程序中就被訴事實為有罪之陳述，經本院裁定改依簡式審判程序
審理，並判決如下：
    主    文
溫政穩犯如附表二所示之罪，各處如附表二所示之刑及沒收。應
執行有期徒刑參年。
    犯罪事實
一、溫政穩意圖為自己不法之所有，基於竊盜之犯意，分別於如
    附表一所示之時間、地點，以如附表一所示之方式，竊取如
    附表一所示之阮氏青、陳森郁、游玟瑛、黃睿寓、蘇昱彰、
    劉文裕、許兆吟、馮凱傑等人所有或持有管領之財物得手。
    嗣阮氏青等人發現遭竊，報警處理，經警調閱監視器錄影畫
    面，及在現場遺留物品採集指紋、生物跡證送驗，發現與檔
    存溫政穩之左食、右食指指紋、DNA-STR型別相符。嗣溫政
    穩於民國110年8月28日上午9時30分許，在臺中市○○區○○路0
    00號真正好旅店前，為循線追查到場之員警盤查，經溫政穩
    同意搜索，在上開旅店905號房內，扣得如附表一編號4所示
    游玟瑛遭竊之IPHONE 12手機1支，及如附表一編號5所示黃
    睿寓遭竊之現金新臺幣（下同）2000元（均已發還）；另於
    同年11月6日晚間7時52分許，溫政穩因另案通緝為警查獲，
    經其主動交付而扣得如附表一編號9所示馮凱傑遭竊現金中
    之6萬元，而查悉上情。
二、案經游玟瑛、黃睿寓、劉文裕訴由臺中市政府警察局豐原分
    局；陳森郁、馮凱傑訴由臺中市政府警察局第五分局，及臺
    中市政府警察局第三分局移請臺灣臺中地方檢察署檢察官偵
    查起訴。
    理    由
一、被告溫政穩所犯均係死刑、無期徒刑、最輕本刑為3年以上
    有期徒刑以外之罪，其於準備程序中就前揭被訴事實為有罪
    之陳述，經告知簡式審判程序之旨，並聽取其與公訴人之意
    見後，本院認無不得或不宜改依簡式審判程序進行之情事，
    依刑事訴訟法第273條之1第1項、第284條之1規定，裁定改
    行簡式審判程序；且依刑事訴訟法第273條之2及第159條第2
    項規定，不適用傳聞法則有關限制證據能力之相關規定，合
    先敘明。
二、得心證之理由：
　　上揭犯罪事實，業據被告於偵查中及本院準備程序、審理期
    日中均自白不諱，並經證人即告訴人陳森郁、馮凱傑（見11
    1偵6428卷P33-35、P37-39）、黃睿寓、游玟瑛（見111偵10
    17卷P53-61、P73-81）、劉文裕（見111偵4550卷P43-47）
    、被害人阮氏青、蘇昱彰（見110偵40444卷P31-33、P35-36
    ）、許兆吟（見111偵1918卷P33-34）於警詢中證述明確，
    且有臺中市政府警察局第三分局110年10月7日偵查報告書、
    被害人阮氏青遭竊案件之犯罪地點位置圖、路口監視器畫面
    截圖、住處之監視器畫面截圖、被害人蘇昱彰遭竊案件之犯
    罪地點位置圖、現場照片、路口監視器畫面截圖、現場監視
    器畫面截圖、新羽旅館電梯之監視器畫面截圖、旅客登記單
    照片、捷隆機車租賃契約、證件影本、車輛詳細資料報表、
    機車租賃定型化契約、證件影本（見110偵40444卷P27-29、
    P45-95）；臺中市政府警察局第五分局松安派出所110年11
    月18日職務報告、告訴人陳森郁遭竊案件之現場照片、監視
    器錄影畫面截圖、告訴人馮凱傑遭竊案件之現場照片、監視
    器畫面截圖（見111偵6428卷P27、P41-57）；臺中市政府警
    察局豐原分局員警110年10月26日職務報告、告訴人黃睿寓
    指認犯罪嫌疑人紀錄表、臺中市政府警察局豐原分局豐原派
    出所受（處）理案件證明單、受理各類案件紀錄表（報案人
    ：告訴人黃睿寓、游玟瑛）、自願受搜索同意書、臺中市政
    府警察局豐原分局搜索、扣押筆錄、扣押物品目錄表、贓物
    認領保管單（具領人：告訴人黃睿寓、游玟瑛）、臺中市政
    府警察局鑑定書110年10月5日中市警鑑字第1100073125號鑑
    定書、真正好旅店之會員訂單資料、告訴人黃睿寓遭竊案件
    之現場照片、路口監視器畫面截圖、真正好旅店之監視器畫
    面截圖、被告為警查獲之現場及物品照片、車牌號碼000-00
    00號普通重型機車之照片、告訴人游玟瑛出提之手機購買證
    明、外盒照片、尋獲手機之照片、現場照片、被告行經路線
    圖（見111偵1017卷P35、P63-71、P83-97、P101-151）；內
    政部警政署刑事警察局110年10月19日刑紋字第1108006854
    號鑑定書、臺中市政府警察局豐原分局刑案現場勘察報告（
    含現場照片、採證照片、現場監視器畫面截圖、查獲照片）
    、告訴人劉文裕住處之臺中市政府地方稅務局房屋稅繳款書
    （見111偵4550卷P51-113）；臺中市政府警察局第三分局立
    德派出所110年11月8日偵辦刑案職務報告書、扣押筆錄、扣
    押物品目錄表、現場照片、查獲照片、路口監視器畫面截圖
    、被害人許兆吟報案之臺中市政府警察局第三分局立德派出
    所受（處）理案件證明單、受理各類案件紀錄表、內政部警
    政署刑事警察局110年11月12日刑紋字第1108024881號鑑定
    書、臺中市政府警察局第三分局刑案現場勘察報告（含現場
    照片、採集指紋照片、勘察採證同意書）（見111偵1918卷P
    27、P35-52、P69-72、P93-98、P103-122）等在卷可參，足
    認被告任意性之自白與事實相符，堪予採信。本案事證明確
    ，被告犯行均洵堪認定，應予依法論科。
三、論罪科刑：
　㈠核被告所為，均係犯刑法第321條第1項第1、2款之踰越門窗
    侵入住宅竊盜罪。被告於附表一編號1至3、6至9所示時、地
    ，先後竊取如附表一編號1至3、6至9所示之財物，均係於密
    切接近之時間及同一地點實行，侵害同一之法益，各行為之
    獨立性極為薄弱，顯係出於同一意圖為自己不法所有之目的
    ，依一般社會健全觀念，尚難以強行分開，應視為數個舉動
    之接續實行，合為包括之一行為予以評價，均屬接續犯而應
    各論以一罪。被告所為如附表一編號1至9所示犯行，犯意各
    別、行為互殊，應予分論併罰。
　㈡爰審酌被告已有多次竊盜犯罪前科，有臺灣高等法院被告前
    案紀錄表在卷可稽，素行非佳，其不思以正途賺取所需，貪
    圖私利而犯本罪，顯然欠缺對他人財產權之尊重，守法觀念
    實有不足，並考量其犯罪手段、所竊得財物數額，其中僅如
    如附表一編號4、5所示告訴人游玟瑛之IPHONE 12手機1支、
    告訴人黃睿寓之現金2000元，業經其等認領發還等情，有贓
    物認領保管單在卷可稽（見111偵1017卷P101-103），其餘
    竊得財物則未經返還予個被害人及告訴人，且其侵入住處行
    竊，亦對他人之居家安全造成相當程度之危害，另考量被告
    坦承犯行，然未賠償各被害人損害之犯後態度，兼衡被告自
    陳為大學肄業，前於科技廠擔任作業員、月薪約4萬元，離
    婚，無需其扶養之家屬等一切情狀，分別量處如附表二所示
    之刑，並定應執行刑如主文所示。
四、沒收部分：
  ㈠按犯罪所得，屬於犯罪行為人者，沒收之；又其沒收，於全
    部或一部不能沒收或不宜執行沒收時，追徵其價額；第1項
    及第2項之犯罪所得，包括違法行為所得、其變得之物或財
    產上利益及其孳息；犯罪所得已實際合法發還被害人者，不
    予宣告沒收或追徵。刑法第38條之1第1項前段、第3項、第4
    項、第5項分別定有明文。有關犯罪所得之沒收，以原物沒
    收為原則，全部或一部不能沒收，或不宜執行沒收時，追徵
    其價額。此外，本於「任何人都不能坐享或保有犯罪所得或
    犯罪所生利益」之理念，於該條第4項規定，犯罪所得包括
    違法行為所得、其變得之物或財產上利益及其孳息。違法行
    為所得與轉換而得之物（即變得之物），二者實屬同一，應
    擇一價值價高者沒收，以貫澈上開理念，但並無二者均予沒
    收之理。
  ㈡查被告如附表一編號1至3、6至8所示犯行所竊得之財物，及
    如附表一編號9所示犯行竊得1萬2100元部分（計算式：7萬2
    100元－6萬元），為其犯罪所得，未據扣案，亦未發還予各
    告訴人及被害人；其中被告如附表一編號2、3、6所示犯行
    所竊得之酒類，經其分別以2萬元、3000元、4000元變賣等
    情，業經其於偵查中供陳在卷（見111偵6428卷P80、110偵4
    0444卷P174），惟上開情節並無證據證明，且均遠低於如附
    表一編號2、3、6所示告訴人陳森郁、蘇昱彰實際所受損害
    價值，揆之前開說明，違法行為所得與轉換而得之物（即變
    得之物），二者實屬同一，應擇一價值價高者沒收，爰依上
    開規定，就如附表一編號1至3、6至8所示竊得之財物，於被
    告各該次犯刑項下諭知宣告沒收，並於全部或一部不能沒收
    或不宜執行沒收時，追徵其價額。
  ㈢至被告如附表一編號4、5所示犯行竊得告訴人游玟瑛之IPHON
    E 12手機1支、告訴人黃睿寓之現金2000元，固屬被告各該
    次犯行之犯罪所得，然業經發還告訴人游玟瑛、黃睿寓，已
    如上述；如附表一編號7所示犯行所竊得零錢1盒則遺留在現
    場等情，經被告陳明在卷（見111偵4550卷P39、P142），核
    與告訴人劉文裕證述情節相符（見同上卷P45），且有現場
    及採證照片在卷可稽（見同上卷P71-73），依刑法第38條之
    1第5項規定，均不予宣告沒收；另如附表一編號9所示告訴
    人馮凱傑遭竊之現金其中6萬元部分，業經扣案，固亦屬被
    告該次犯行之犯罪所得，惟仍為告訴人馮凱傑所有之物，應
    返還與告訴人馮凱傑，亦不予宣告沒收，均附此敘明。
據上論斷，應依刑事訴訟法第273條之1第1項、第299條第1項前
段，刑法第321條第1項第1款、第2款、第51條第5款、第38條之1
第1項前段、第3項，刑法施行法第1條之1第1項，判決如主文。
本案經檢察官李毓珮提起公訴，檢察官温雅惠到庭執行職務。
中華民國111年5月13日
                     刑事第十四庭  法  官  黃司熒
以上正本證明與原本無異。
如不服本判決應於收受送達後20日內向本院提出上訴書狀，並應
敘述具體理由；其未敘述上訴之理由者，應於上訴期間屆滿後20
日內向本院補提理由書（均須按他造當事人之人數附繕本）「切
勿逕送上級法院」。
告訴人或被害人如不服判決，應備理由具狀向檢察官請求上訴，
上訴期間之計算，以檢察官收受判決正本之日起算。
                                   書記官  蕭訓慧
中　　華　　民　　國　　111 　年　　5 　　月　　13　　日
附錄本案論罪科刑法條全文：　
中華民國刑法第321條
犯前條第1項、第2項之罪而有下列情形之一者，處6月以上5年以
下有期徒刑，得併科50萬元以下罰金：
一、侵入住宅或有人居住之建築物、船艦或隱匿其內而犯之。
二、毀越門窗、牆垣或其他安全設備而犯之。
三、攜帶兇器而犯之。
四、結夥三人以上而犯之。
五、乘火災、水災或其他災害之際而犯之。
六、在車站、港埠、航空站或其他供水、陸、空公眾運輸之舟、
    車、航空機內而犯之。前項之未遂犯罰之。
【附表一】
編號 時間 地點 行竊方式及竊得財物 1 110年7月17日凌晨2時30分至48分間 臺中市○區○○路00號即阮氏青住處 騎乘向不知情之捷隆實業有限公司承租之車牌號碼000-000號普通重型機車至左列地點外，自1樓遮雨棚攀爬至2樓，利用窗戶未關，即踰越窗戶侵入該處，徒手接續竊取阮氏青放置鞋櫃及櫃子內之現金3萬2000元，得手後自1樓後門離開，並騎乘上開機車離去。 2 110年7月30日凌晨4時10分至42分間 臺中市○○區○○路000號即陳森郁住處 自左列地點後方水溝攀爬至後門，利用側邊窗戶未關，即踰越窗戶侵入該處，徒手接續竊取陳森郁放置於2樓客廳之高粱酒6瓶、貴州茅台1瓶、威士忌4瓶（與編號3所示竊得財物價值合計6萬元）。得手後，自原處離去。 3 110年8月22日凌晨3時許 同上地點 自左列地點後方水溝攀爬至後門，利用廁所氣窗未關，即踰越窗戶侵入該處，接續徒手竊取陳森郁放置2樓客廳之白蘭地酒2瓶、大陸米酒1瓶（與編號2所示竊得財物價值合計6萬元）。得手後，自原處離去。 4 110年8月26日凌晨2時許 臺中市○○區○○街000巷00號之1即游玟瑛住處 騎乘向不知情之平價機車出租行承租車牌號碼000-0000號普通重型機車至左列地點後方河堤，再攀爬翻越圍牆進入後院，利用該處1樓廚房窗戶未關，即踰越窗戶侵入該處，徒手竊取游玟瑛放置1樓臥室床頭櫃上之IPHONE 12手機1支（價值2萬3000元，業已發還），得手後自原處離去，並騎乘上開機車返回臺中市○○區○○路000號真正好旅店。 5 110年8月28日凌晨2時50分至3時29分間某時 臺中市○○區○○路000號即黃睿寓住處 自左列地點之後方河堤攀爬翻越圍牆進入後院，再拆卸該處1樓廁所窗戶並踰越之，徒手竊取黃睿寓放置櫃子上之現金2000元（業已發還），得手後，適為黃睿寓及其妻子發現並將溫正穩拉住，然為其掙脫並自原處離去，而遺留涼鞋1雙、手電筒1支於現場。溫政穩離去後則步行返回臺中市○○區○○路000號真正好旅店。 6 110年9月6日凌晨3時37分至58分間 臺中市○區○○路00巷0號即蘇昱彰住處 騎乘向不知情之白蓮有限公司承租之車牌號碼000-0000號普通重型機車至左列地點附近，並攀爬翻越社區圍牆進入該社區，利用該處1樓後門旁之窗戶未關，即踰越窗戶而侵入該處，徒手接續竊取蘇昱彰所有放置在廚房、客廳之金門大麯高粱酒2瓶（價值1萬元）。得手後，自原處離開現場，並騎乘上開機車返回臺中市○區○○街000號新羽旅館。 7 110年9月11日凌晨3時27分至51分間 臺中市○○區○○路000○0號即劉文裕住處（兼辦公室使用） 攀爬左列地點1樓鐵窗至2樓陽台，再將廚房窗戶拆下並踰越侵入之，徒手接續竊取劉文裕放置1樓抽屜內之現金1000元、貼在春聯上之現金1000元、未上鎖之保險櫃內之零錢1盒。得手後，因劉文裕於他處自監視器發現該處遭竊而撥打市內電話至該處，溫政穩見狀遂自原處離去，而將上開零錢1盒遺留在2樓陽台女兒牆邊。 8 110年10月30日凌晨1時35分至55分間 臺中市○區○○路000巷00弄00號即許兆吟住處 攀爬左列地點之1樓窗戶至2樓，即踰越廁所窗戶侵入之，徒手接續竊取許兆吟放置1樓玄關之聚寶盆內零錢，及其父親之撲滿內零錢，合計約2萬元。得手後，自原處離去。 9 110年11月6日凌晨2時許 臺中市○○區○○路0段00號2樓之2即馮凱傑住處 藉該處外矮牆、監視器支架攀爬至2樓陽台，利用窗戶未關，即踰越窗戶侵入該處，徒手接續竊取馮凱傑之皮夾、紅包袋內現金，及其妻之皮夾內現金共7萬2100元（扣得現金6萬元，尚未發還）。得手後，自廚房之陽台跳下1樓離去。 

【附表二】
編號 犯行 宣告刑 1 犯罪事實欄一、附表一編號1 溫政穩犯踰越門窗侵入住宅竊盜罪，處有期徒刑壹年貳月，未扣案之犯罪所得新臺幣參萬貳仟元沒收，如全部或一部不能沒收或不宜執行沒收時，追徵其價額。 2 犯罪事實欄一、附表一編號2 溫政穩犯踰越門窗侵入住宅竊盜罪，處有期徒刑壹年貳月，未扣案之犯罪所得高粱酒陸瓶、貴州茅台壹瓶、威士忌肆瓶均沒收，如全部或一部不能沒收或不宜執行沒收時，追徵其價額。 3 犯罪事實欄一、附表一編號3 溫政穩犯踰越門窗侵入住宅竊盜罪，處有期徒刑壹年貳月，未扣案之犯罪所得白蘭地酒貳瓶、大陸米酒壹瓶均沒收，如全部或一部不能沒收或不宜執行沒收時，追徵其價額。 4 犯罪事實欄一、附表一編號4 溫政穩犯踰越牆垣、門窗侵入住宅竊盜罪，處有期徒刑壹年貳月。 5 犯罪事實欄一、附表一編號5 溫政穩犯踰越牆垣、門窗侵入住宅竊盜罪，處有期徒刑壹年。 6 犯罪事實欄一、附表一編號6 溫政穩犯踰越牆垣、門窗侵入住宅竊盜罪，處有期徒刑壹年貳月，未扣案之犯罪所得金門大麯高粱酒貳瓶均沒收，如全部或一部不能沒收或不宜執行沒收時，追徵其價額。 7 犯罪事實欄一、附表一編號7 溫政穩犯踰越門窗侵入住宅竊盜罪，處有期徒刑壹年，未扣案之犯罪所得新臺幣貳仟元沒收，如全部或一部不能沒收或不宜執行沒收時，追徵其價額。 8 犯罪事實欄一、附表一編號8 溫政穩犯踰越門窗侵入住宅竊盜罪，處有期徒刑壹年貳月，未扣案之犯罪所得新臺幣貳萬元沒收，如全部或一部不能沒收或不宜執行沒收時，追徵其價額。 9 犯罪事實欄一、附表一編號9 溫政穩犯踰越門窗侵入住宅竊盜罪，處有期徒刑壹年參月，未扣案之犯罪所得壹萬貳仟壹佰元沒收，如全部或一部不能沒收或不宜執行沒收時，追徵其價額。